【裁判字號】    89,自,240
【裁判日期】    890627
【裁判案由】    違反商標法
【裁判全文】
臺灣臺中地方法院刑事判決                          八十九年度自字第二四號
    自  訴  人  丙○○
    自訴代理人  涂朝興律師
    被      告  甲○○
    被      告  乙○○
右列被告因違反商標法案件，經自訴人提起自訴，本院判決如左：
    主  文
乙○○、甲○○共同連續意圖欺騙他人，於有關同一商品之廣告，附加相同於他人註
冊商標圖樣而陳列，各處拘役貳拾日。如易科罰金，均以參佰元折算壹日。
    事  實
一、乙○○前有賭博前科（未構成累犯），與甲○○係孿生姊妹，於民國八十六年十
    月三十一日，由甲○○以乙○○名義與丙○○簽訂委託商品銷售合約書（實際上
    由甲○○簽約及擺設攤位），以取得調製技術、商標使用權，及約定在台中市○○路與建成路口媽祖廟附近設攤經營，而乙○○、甲○○明知如附件所示之「日
    船」商標係丙○○向經濟部中央標準局（已更名為智慧財產局）登記註冊第00
    000000號，而取得商標專用權之註冊商標，指定使用於商標法施行細則第
    四十九條第二十九類章魚丸等商品，專用期間自八十六年九月十六日起至九十六
    年九月十五日止，現仍在專用期間，且以乙○○名義與丙○○簽訂之銷售合約僅
    有一經營權，且僅得於約定地點經營銷售，詎其二人未另經商標專用權人之授權
    ，竟共同基於行銷之目的而意圖欺騙他人之概括犯意聯絡，自八十八年八月十六
    日起，由甲○○佯稱丙○○提供營業用之鐵煎盤已遺失，再以成本價向丙○○取
    得第二份鐵煎盤，並藉由甲○○自丙○○處習得之技術轉授乙○○，另設攤位，
    而委託不知情之人製作攤位，於其攤位招牌廣告上附加與上開丙○○所享有商標
    專用權之「日船」商標圖樣同一之如附件所示圖樣，並由乙○○多次在台中市○○路與美村路口夜市○○○路或東海大學附近夜市設攤陳列經營販賣章魚小丸子
    ，而侵害丙○○所享有上開「日船」商標專用權。嗣經其他加盟商發現，轉告知
    丙○○，經丙○○以存證信函通知乙○○、甲○○不得於約定地點外，以上開商
    標圖樣設攤經營販售章魚小丸子，惟其二人仍置之不理，丙○○乃於八十九年一
    月十五日以存證信函表示終止與甲○○以乙○○名義簽訂之上開商品銷授合約，
    而甲○○迄八十九年二月間止，仍以「日船」商標圖樣設攤經營販賣章魚小丸子
    。
二、案經丙○○向本院提起自訴。
    理  由
一、訊據被告乙○○、甲○○於本院審理中坦承由甲○○以乙○○名義與自訴人丙○○簽訂委託商品銷售合約書之事實，惟矢口否認有何侵害商標之犯行，被告乙○○辯稱：在南屯路與美村路口販賣章魚小丸子的攤位不是我擺設的，而是綽號「
    阿梅」的人設攤的，我只幫她販賣二次，我是受雇於她，一小時一百元，當時我
    自己有兼賣燒仙草云云，被告甲○○則辯以：乙○○是在賣冷飲，自訴人查獲之
    仿冒攤位係他人的，乙○○只是幫忙隔壁攤位販賣云云。經查，右揭犯罪事實，
    業據自訴人代理人涂朝興律師於本院審理中指訴綦詳，並有自訴人提出其所享有
    登記註冊第00000000號商標註冊證書、委託商品銷售合約書影本各乙紙
    附卷可稽，而被告乙○○自八十八年八月十六日起，多次在台中市○○路○○村
    路口夜市○○○路或東海大學附近夜市，以仿冒「日船」商標圖樣之攤位販賣章
    魚小丸子之情，為被告乙○○所不否認，並有仿冒攤位之照片二幀附卷可按，該
    照片上之仿冒攤位上之招牌廣告上確有「日船」二字之圖樣，且該圖樣與自訴人
    所享有如附件之上開商標專用權之商標圖樣相同，是上開廣告上印製之圖樣，確
    有侵害自訴人之商標專用權甚明，被告乙○○雖辯以：其係受雇於綽號「阿梅」
    之人，該攤位並非其所擺設云云，惟其無法具體指出該人之真實姓名及年籍資料
    ，此亦據被告供稱明確，若係受僱於綽號「阿梅」之人，理應知悉該人之真實姓
    名及聯絡電話，否則如何向其領取薪資及交還販售之攤位，而被告既無法指出該
    人之姓名及聯絡方式，足見其所辯顯與常情有悖，是上開仿冒攤位應為被告乙○○自行設攤擺設販售，而非受僱於「阿梅」之人至明。又被告甲○○係實際與自
    訴人簽訂銷售合約之人，其自自訴人處習得章魚小丸子之調製技術後，復佯稱鐵
    煎盤遺失，而以成本價向自訴人購得製作章魚小丸子用之鐵煎盤，轉而將該鐵煎
    盤及調製章魚小丸子之技術傳授乙○○，其與被告乙○○間就上開仿冒攤位有共
    同侵害自訴人商標專用權之犯意聯絡甚明，被告二人所辯，顯係卸責之詞，均無
    足採。事證明確，被告二人犯行堪以認定。
二、被告二人係意圖欺騙他人，以行銷之目的，將如附件所示之圖樣用於廣告上，核
    其二人所為，均係犯商標法第六十二條第二款之侵害他人商標專用權罪。被告二
    人就上開犯行，彼此有犯意之聯絡及行為之分擔，為共同正犯。被告二人先後多
    次侵害他人商標專用權犯行，時間緊接，犯意概括，所犯構成要件相同，為連續
    犯，均應依刑法第五十六條規定，以一罪論，並加重其刑。爰審酌被告二人犯罪
    之動機、目的、手段、侵害他人商標之內容及對被害人所生之損害，及犯罪後之
    態度、尚未與被害人達成和解等一切情狀，分別量處如主文所示之刑，並均諭知
    易科罰金之折算標準，以資懲儆。
據上論斷，應依刑事訴訟法第三百四十三條、第二百九十九條第一項前段，商標法第
六十二條第二款，刑法第十一條前段、第二十八條、第五十六條、第四十一條，罰金
罰鍰提高標準條例第二條，判決如主文。
中      華      民      國      八十九      年      六    月    二十七  日
                                    臺灣臺中地方法院刑事第四庭
                                        法  官  卓  進  仕
右正本證明與原本無異。
如不服本判決，應於判決送達後十日內向本院提出上訴狀，上訴於臺灣高等法院臺中
分院（須附繕本）。
                                        書記官
中      華      民      國      八十九      年      六    月二十九  日
附錄本判決論罪科刑之法條：
商標法第六十二條第二款
意圖欺騙他人，有左列情事之一者，處三年以下有期徒刑，拘役或科或併科新台幣二
十萬元以下罰金：
二、於有關同一商品或類似商品之廣告、標帖、說明書、價目表或其他文書，附加相
    同或近似於他人註冊商標圖樣而陳列或散布者。


司法院資訊處製作；財團法人民間司法改革基金會備份。
